# 求助陈老师：计入所有者权益的递延所得税转回的影响

提问人：gtq 时间：2021-05-11 10:17:50
尊敬的陈老师：
Cpa教材中特殊交易和事项中涉及递延所得税的确认和计量有如下表述：
递延所得税直接计入所有者权益的交易或事项主要有......同时包含负债及权益成分的金融工具在初始确认时计入所有者权益，自用房地产转为采用公允价值模式计量的投资性房地产产时，公允价值大于原账面价值之间的差额计入其他综合收益
我的问题是：
①对所有者权益，并没有计税基础的规定，可转债成分中计入“其他权益工具”的部分，如何确认递延所得税影响？如果借鉴负债计税基础的规定，可转债作为负债初始确认时，整体公允价值应和计税基础一致，不产生暂时性差异的。为什么此处会有这样一个说法？
②对计入其他综合收益和商誉的递延所得税负债，转回时，如何处理？借：递延所得税负债贷：其他综合收益？这样所得税方面或者成本方面产生如下问题：
怎么理解这样的矛盾呢？还是我的理解有问题？
③企业合并中影响商誉的递延所得税资产/负债转回时，计入投资收益么？
这段话，实在理解不了，请陈老师帮忙理顺一下？感谢陈老师~！

回答人：chenyiwei
1 、可参考《中审众环研究 2020 》之“问题2-3-15（可转换公司债券中的权益成分对递延所得税负债确认的影响）
”。
2 、企业合并中确认的递延所得税负债，虽然初始确认时计入商誉，但其后续转回是通过评估增值资产的折旧、摊销或成本结转等，而这些项目都是列入合并报表的损益，所以后续这部分递延所得税负债转回时，贷记“所得税费用——递延所得税费用”。